Inventaris van het archief van de Rijksplanologische Dienst, 1966-1993
Nationaal Archief, Den Haag
Rijksplanologische Dienst
1966-1993
5248
59.50 meter; 2082 inventarisnummers.
Normale geschreven, getypte en gedrukte documenten, geen bijzondere handschriften.
Nationaal Archief, Den Haag
Rijksplanologische Dienst (en rechtsvoorganger), 1950-1989
Het archief bevat stukken betreffende het voorbereiden en vaststellen van beleid op het gebied van ruimtelijke ordening, zoals het verrichten van planologische studies en onderzoeken. Verder o.a. het adviseren van de regering cq. vakministers op het gebied van ruimtelijke ordening, het stellen van regels voor de voorbereiding en inrichting van streekplannen en het voeren van het secretariaat voor de Interdepartementale Waddenzeecommissie (IWC), de Rijksplanologische Commissie (RPC) en de Interdepartementale Commissie voor de Kernenergie.
Archiefvorming
Geschiedenis van de archiefvormer
De historische achtergronden en ontwikkelingen van [naam archiefvormer(s)] zijn uitgebreid beschreven in de volgende publicatie[s]:
Geschiedenis van het archiefbeheer
De verwerving van het archief
Het archief is krachtens bepalingen van de Archiefwet overgebracht.
Inhoud en structuur van het archief
01.01.02; 2.17
Selectie en vernietiging
Voor de selectie werd gebruik gemaakt van:
de bij bovengenoemde rapporten institutioneel onderzoek behorende goedgekeurde selectielijsten
de lijst van voor vernietiging in aanmerking komende stukken behorende tot het archief van het Ministerie van Volkshuisvesting, Ruimtelijke Ordening en Milieubeheer, hoofdstuk Bedrijfsvoering, goedgekeurd op 4 november 1993, A93.934.RWS/NF, met uitzondering van die categorieën die zijn ingetrokken door de selectielijsten behorende bij de bovengenoemde rapporten institutioneel onderzoek.
Ordening van het archief
Het archief is allereerst ingedeeld naar beleidsterrein. Met een beleidsterrein wordt bedoeld een afgebakend onderwerp van overheidsbemoeienis, in dit geval dus:
Monumentenzorg
Natuur- en Landschapsbeheer
Milieubeheer
Ruimtelijke Ordening en Geo-informatie.
Per beleidsterrein is het archief onderverdeeld naar handeling. Per handeling zijn de beschrijvingen van de dossiers vermeld. Een handeling wordt verricht door een actor ter uitvoering van een taak, of op grond van een wettelijke bevoegdheid. Een actor is een overheidsinstelling die bevoegd is zelfstandig op te treden (bijvoorbeeld een minister) binnen het beleidsterrein. Op een beleidsterrein treden meerdere actoren handelend op.
Archiefbescheiden onder een aantal handelingen zijn vanwege hun omvang onderverdeeld aan de hand van een activiteit- of objectgerelateerde rubrieksindeling. Binnen een institutionele toegang zijn de beschrijvingen in het algemeen chronologisch onder de handelingen geordend mits er ten behoeve van de zoekoptimalisatie voor het betreffende onderdeel, voor een alfabetische of geografische ordening is gekozen. Er zijn een aantal archiefbescheiden opgenomen die buiten de handelingsperiode vallen. Het gaat hier, bij gebrek aan andere handelingen, om uitzonderlijke gevallen waarbij de activiteiten behorende bij de desbetreffende handeling ook buiten de periode heeft plaatsgevonden. Bovendien treft u een aantal archiefbescheiden met einddatum (tot) 1991. Het gaat hier om einddatering van een aantal dossiers, dat een geheel proces vertegenwoordigd, waarbij de begindatum binnen 1965 - 1989 valt.
Aanwijzingen voor de gebruiker
Openbaarheidsbeperkingen
Volledig openbaar.
Materiële beperkingen
Andere toegang
Het archief was aanvankelijk beschreven in de Institutionele Toegangen:
5.033.5248: Institutionele Toegang op de gegevensbestanden m.b.t. het beleidsterrein Monumentenzorg over de periode 1966-1993
5.079A.5248: Institutionele Toegang op de gegevensbestanden met betrekking tot het beleidsterrein Natuur- en Landschapsbeheer over de periode 1971-1991
5.094.5248: Institutionele Toegang op de gegevensbestanden m.b.t. het beleidsterrein Milieubeheer over de periode 1972-1991
5.120.5248: Institutionele Toegang op de gegevensbestanden m.b.t. het beleidsterrein Ruimtelijke Ordening en Geo-informatie over de periode 1965-1989
5.913.5248: Institutionele Toegang op de gegevensbestanden met betrekking tot de organisatieonderdelen van het ministerie van Volkshuisvesting, Ruimtelijke Ordening en Milieu over de periode 1965-1989.
Aanvraaginstructie
Openbare archiefstukken kunnen online worden aangevraagd en gereserveerd. U kunt dit ook via de terminals in de studiezaal van het Nationaal Archief doen. Om te kunnen reserveren dient u de volgende stappen te volgen:
U maakt een profiel aan op www.gahetna.nl, en logt vervolgens in
Via de archiefinventaris (alleen de beschrijvingen met rode nummers) selecteert u het gewenste archiefstuk door op de knop 'Reserveren' te klikken
In het volgende scherm geeft u aan op welke dag u het archiefstuk wilt inzien
Indien u zich bevindt in de studiezaal en een tafelnummer heeft ontvangen kunt u dit nummer vermelden. Als u geen tafelnummer heeft kunt u tafelnummer 777 laten staan
Vervolgens bevestigt u uw reservering door deze te versturen.
Verwant materiaal
Beschikbaarheid van kopieën
Beschrijving van de series en archiefbestanddelen
- Monumentenzorg, zorgdrager minister van Onderwijs, Cultuur en Wetenschap 1945-1990, 033
  - Het adviseren van de minister [bedoeld is: van Volkshuisvesting] en de minister van Cultuur inzake het aanwijzen en intrekken van de status beschermd stads- en dorpsgezicht. 1965-, 123
    Actor: Rijksplanologische Commissie (RPC)
    Grondslag: Monumentenwet 1961, art. 20.
    Monumentenwet 1988, art. 35.
    Opm.: Handeling 50 van het RIO Van monumentale waarde.
    In het op 9 april 2003 gepubliceerde vastgestelde BSD Monumentenzorg van het Ministerie van OCW (Staatscourant 2003, 70) is de Rijksplanologische Commissie onder nr. 123 ten onrechte gewaardeerd als een handeling, vallende onder de zorg van de Minister van OCW. De RPD is namelijk ingesteld door het Ministerie van VROM.
    Weliswaar wordt haar door de Monumentenwet een taak opgelegd, maar als actor ressorteert hij onder de Minister van VROM. Dit BSD is bedoeld om deze situatie recht te zetten.
    Datum: 09-04-2003
    - Aanwijzing tot beschermd stadsgezicht, 1
      Alfabetisch geordend op gemeentenaam
      - Bredevoort, gemeente Aalten., 1984-1986; 1372
      - Alkmaar, 1985-1988; 2344
      - Amersfoort, 1982-1984; 1372
        - dossier, 1372
        - 18 tekeningen, 15151
      - Nieuwmarktbuurt, gemeente Amsterdam, 1975-1983; 1372
        - dossier, 1372
        - 18 tekeningen, 15151
      - Bolsward, 1973-1991; 1897
        - dossier, 1897
        - 2 tekeningen, 15201
      - Deventer, 1986-1988; 710
        - dossier, 710
        - 3 tekeningen, 15077
      - Dordrecht, 1986-1988; 2348
        - dossier, 2348
        - 1 tekening, 15256
      - Enkhuizen, 1983-1984; 1381
        - dossier, 1381
        - 17 tekeningen, 15152
      - Goes, 1381
        - dossier, 1381
        - 17 tekeningen, 15152
      - Gorinchem., 1986-1988; 2349
        - dossier, 2349
        - 1 tekening, 15266
      - 's-Gravenhage, 1972-1973; 1851
        - dossier, 1851
        - 1 tekening, 15187
      - 's-Gravenhage, 1987-1990; 707
        - dossier, 707
        - 1 tekening, 15075
      - Groningen., 1987-1991; 1909
      - Haarlem, 1990; 2355
        - dossier, 2355
        - 2 tekeningen, 15262
      - Bossche Broek, gemeente 's-Hertogenbosch., 1985-1990; 1915
        - dossier, 1915
        - 2 tekeningen, 15212
      - Leeuwarden, 1981-1982; 1381
        - dossier, 1381
        - 17 tekeningen, 15152
      - Maastricht, 1981-1986; 1381
        - dossier, 1381
        - 17 tekeningen, 15152
      - Macharen, gemeente Megen, 1987-1991; 1954
        - dossier, 1954
        - 1 tekening, 15231
      - Haren, gemeente Megen, 1987-1991; 1954
        - dossier, 1954
        - 1 tekening, 15231
      - Megen, 1987-1991; 1954
        - dossier, 1954
        - 1 tekening, 15231
      - Middelburg, 1984-1985; 1391
        - dossier, 1391
        - 9 tekeningen, 15154
      - Muiden, 1985-1986; 1391
        - dossier, 1391
        - 9 tekeningen, 15154
      - Naarden, 1983-1986; 1391
        - dossier, 1391
        - 9 tekeningen, 15154
      - Workum, gemeente Nijefurd, 1984-1988; 1399
        - dossier, 1399
        - 12 tekeningen, 15155
      - Nijmegen, 1977-1980; 1391
        - dossier, 1391
        - 9 tekeningen, 15154
      - Roermond., 1983-1986; 1399
        - dossier, 1399
        - 12 tekeningen, 15155
      - Sint Maartensdijk, gemeente Tholen., 1987-1991; 1884
        - dossier, 1884
        - 1 tekening, 15193
      - Tholen., 1988-1991; 1889
        - dossier, 1889
        - tekeningen, 15192
      - Weesp, 1981-1982; 1399
        - dossier, 1399
        - 12 tekeningen, 15155
      - Wijk bij Duurstede, 1981-1982; 1399
        - dossier, 1399
        - 12 tekeningen, 15155
      - Zaltbommel, 1984; 1399
        - dossier, 1399
        - 12 tekeningen, 15155
      - Zutphen, 1399
        - dossier, 1399
        - 12 tekeningen, 15155
      - Zwolle., 1989-1993; 1980
        - dossier, 1980
        - 2 tekeningen, 15233
    - Aanwijzing tot beschermd dorpsgezicht, 2
      - Baambrugge, gemeente Abcoude, 1986-1990; 1852
        - dossier, 1852
        - 1 tekening, 15257
      - Abcoude, 1987-1991; 1939
      - Durgerdam, gemeente Amsterdam, 1975-1983; 1372
        - dossier, 1372
        - 18 tekeningen, 15151
      - Holysloot, gemeente Amsterdam., 1975-1991; 1943
      - Marsum, gemeente Appingedam., 1987-1991; 1936
      - Appingedam, 1988-1991; 1937
      - Assen., 1988-1991; 1934
        - dossier, 1934
        - 3 tekeningen, 15219
      - Kolhorn, gemeente Barsingerhorn., 1985-1988; 2345
        - dossier, 2345
        - 1 tekening, 15254
      - Onderdendam, gemeente Bedum., 1988-1991; 1930
        - dossier, 1930
        - 1 tekening, 15218
      - Middenbeemster, gemeente Beemster, 1372
        - dossier, 1372
        - 18 tekeningen, 15151
      - Ronkenstein, gemeente Beesel., 1986-1988; 2346
      - Oudeschans, gemeente Bellingwedde., 1988-1991; 1888
      - Bergen., 1986-1990; 2350
      - Grouw, gemeente Boarnsterhim., 1988-1990; 2351
        - dossier, 2351
        - 1 tekening, 15258
      - Oldeboorn, gemeente Boarnsterhim., 1988-1991; 1885
      - Poppingawier, gemeente Boarnsterhim., 1988-1991; 1893
        - dossier, 1893
        - 1 tekening, 15199
      - Warga, gemeente Boarnsterhim., 1988-1991; 1908
      - Borne., 1988-1991; 1887
        - dossier, 1887
        - 3 tekeningen, 15195
      - Nisse, gemeente Borsele., 1985-1988; 2347
        - dossier, 2347
        - 1 tekening, 15255
      - Borssele, 1983-1984; 1372
        - dossier, 1372
        - 18 tekeningen, 15151
      - Ginneken, gemeente Breda., 1988-1991; 1928
        - dossier, 1928
        - 1 tekening, 15217
      - Vollenhove, gemeente Brederwiede, 1983-1985; 1372
        - dossier, 1372
        - 18 tekeningen, 15151
      - Buren, 1372
        - dossier, 1372
        - 18 tekeningen, 15151
      - Spijk, gemeente Delfzijl., 1988-1991; 1890
      - Termunterzijl, gemeente Delfzijl., 1988-1991; 1907
        - dossier, 1907
        - 1 tekening, 15207
      - Uitwierde, gemeente Delfzijl., 1989-1991; 1924
      - Den Halder, gemeente Diepenheim., 1988-1991; 1923
      - Ee, gemeente Dongeradeel., 1988-1990; 2352
        - dossier, 2352
        - 1 tekening, 15259
      - Metslawier, gemeente Dongeradeel., 1988-1990; 2353
        - dossier, 2353
        - 1 tekening, 15260
      - Holwerd, gemeente Dongeradeel., 1988-1991; 1921
        - dossier, 1921
        - 1 tekening, 15215
      - Dwingeloo., 1966-1967; 1381
        - dossier, 1381
        - 17 tekeningen, 15152
      - Westeinde, gemeente Dwingeloo., 1990; 2354
        - dossier, 2354
        - 1 tekening, 15261
      - Riel, gemeente Eindhoven., 1988-1991; 1951
        - dossier, 1951
        - 2 tekeningen, 15229
      - Westenesch, gemeente Emmen., 1988-1991; 1950
      - Gortel, gemeente Epe., 1987-1990; 708
        - dossier, 708
        - 1 tekening, 15076
      - Birdaard, gemeente Ferwerderadeel., 1987-1991; 1906
      - Ferwerd, gemeente Ferwerderadeel., 1987-1991; 1904
        - dossier, 1904
        - 2 tekeningen, 15206
      - Hallum, gemeente Ferwerderadeel., 1987-1991; 1932
      - Hogebeintum, gemeente Ferwerderadeel., 1987-1991; 1931
      - Janum, gemeente Ferwerderadeel., 1989-1991; 1929
      - Achlum, gemeente Franekeradeel., 1989-1991; 1927
        - dossier, 1927
        - 1 tekening, 15216
      - Balk, gemeente Gaasterlân-Sleat., 1989-1991; 1925
      - Riel, gemeente Geldrop, 1951
        - dossier, 1951
        - 2 tekeningen, 15229
      - Grave., 1987-1991; 1922
      - Wymbritseradiel, gemeente Heeg., 1985-1991; 1920
        - dossier, 1920
        - 1 tekening, 15214
      - Warffum, gemeente Hefshuizen., 1987-1991; 1933
      - Hellevoetsluis, 1381
        - dossier, 1381
        - 17 tekeningen, 15152
      - Oudebildtzijl, gemeente Het Bildt., 1987-1991; 1892
        - dossier, 1892
        - 1 tekening, 15196
      - Hummelo, gemeente Hummelo en Keppel., 1987-1993; 1978
      - Kollum, gemeente Kollumerland en Nieuwkruisland, 1979-1980; 1381
        - dossier, 1381
        - 17 tekeningen, 15152
      - Veenklooster, gemeente Kollumerland en Nieuwkruisland., 1988-1991; 1891
      - Jelsum, gemeente Leeuwarderadeel., 1987-1991; 1894
      - Liempde., 1988-1991; 1895
        - dossier, 1895
        - 1 tekening, 15198
      - Huins, gemeente Littenseradiel., 1987-1991; 1953
      - Lutkewierum, gemeente Littenseradiel., 1987-1991; 1917
        - dossier, 1917
        - 2 tekeningen, 15213
      - Mantgum, gemeente Littenseradiel., 1988-1991; 1916
      - Oosterend, gemeente Littenseradiel., 1988-1991; 1914
      - Rien, gemeente Littenseradiel., 1989-1991; 1912
        - dossier, 1912
        - 1 tekening, 15210
      - Weidum, gemeente Littenseradiel., 1988-1991; 1910
        - dossier, 1910
        - 1 tekening, 15208
      - Huizinge, gemeente Loppersum., 1988-1991; 1956
      - Loppersum., 1990; 715
      - Middelstum, gemeente Loppersum., 1988-1991; 1896
        - dossier, 1896
        - 1 tekening, 15200
      - Stedum, gemeente Loppersum., 1988-1991; 1918
      - Westeremden, gemeente Loppersum., 1988-1991; 1919
      - Drimmelen, gemeente Made en Drimmelen., 1990; 2356
        - dossier, 2356
        - 1 tekening, 15263
      - Dronrijp, gemeente Menaldumadeel., 1982-1987; 1391
        - dossier, 1391
        - 9 tekeningen, 15154
      - Marssum, gemeente Menaldumadeel., 1978-1991; 1955
        - dossier, 1955
        - 1 tekening, 15232
      - Neerijnen-Waardenburg en Hellouw, gemeente Neerijnen., 1987-1993; 1963
      - Nigtevecht, 1391
        - dossier, 1391
        - 9 tekeningen, 15154
      - Westervelde en Zuidvelde, gemeente Norg., 1987-1991; 1898
      - De Bollen, gemeente Oirschot., 1988-1991; 1899
        - dossier, 1899
        - 1 tekening, 15202
      - Oldeberkoop, gemeente Ooststellingwerf, 1987-1991; 1901
        - dossier, 1901
        - 1 tekening, 15204
      - Ouderkerk, gemeenten Ouder-Amstel en Amstelveen., 1989-1990; 2357
        - dossier, 2357
        - 1 tekening, 15189
      - Delfshaven, gemeente Rotterdam., 1986-1991; 1945
        - dossier, 1945
        - 1 tekening, 15226
      - Kraloo, gemeente Ruinen., 1988-1991; 1947
        - dossier, 1947
        - 1 tekening, 15227
      - Oostwold, gemeente Scheemda (voorheen Midwolda)., 1988-1991; 1948
      - Amstenrade, gemeente Schinnen., 1989; 716
      - Langweer, gemeente Skarsterlan., 1984-1991; 1944
        - dossier, 1944
        - 1 tekening, 15225
      - Slochteren., 1989-1990; 2358
        - dossier, 2358
        - 1 tekening, 15264
      - Sneek., 1989-1991; 1946
      - Staphorst., 1988-1993; 1981
        - dossier, 1981
        - 8 tekeningen, 15234
      - Lellens, gemeente Ten Boer., 1988-1991; 1886
        - dossier, 1886
        - 1 tekening, 15194
      - Eenrum, gemeente Ulrum., 1988-1991; 1952
        - dossier, 1952
        - 1 tekening, 15230
      - Nieuwegein, gemeente Vreeswijk, 1391
        - dossier, 1391
        - 9 tekeningen, 15154
      - Zuiderwoude, gemeente Waterland., 1989-1991; 1926
      - Ezinge, gemeente Winsum., 1986-1991; 1949
        - dossier, 1949
        - 2 tekeningen, 15228
      - Garnwerd, gemeente Winsum., 1988-1991; 1913
        - dossier, 1913
        - 1 tekening, 15211
      - Obergum, gemeente Winsum, 1981-1982; 1399
        - dossier, 1399
        - 12 tekeningen, 15155
      - Oostum, gemeente Winsum., 1988-1991; 1903
      - Höfke en Schweiberg, gemeente Wittem, 1399
        - dossier, 1399
        - 12 tekeningen, 15155
      - Cornwerd, gemeente Wûnseradiel., 1988-1991; 1935
      - Kimswerd, gemeente Wûnseradiel., 1988-1991; 1938
        - dossier, 1938
        - 1 tekening, 15221
      - Makkum, gemeente Wûnseradiel, 1399
        - dossier, 1399
        - 12 tekeningen, 15155
      - Nijland, gemeente Wûnseradiel., 1989-1991; 1942
        - dossier, 1942
        - 1 tekening, 15224
      - Pingjum, gemeente Wûnseradiel., 1989-1991; 1940
        - dossier, 1940
        - 2 tekeningen, 15222
      - Schraard, gemeente Wûnseradiel., 1984-1991; 1941
        - dossier, 1941
        - 1 tekening, 15223
      - Woudsend, gemeente Wymbritseradiel, 1399
        - dossier, 1399
        - 12 tekeningen, 15155
      - Haaldersbroek, gemeente Zaanstad., 1988-1990; 1853
        - dossier, 1853
        - 1 tekening, 15265
      - Westzaan, gemeente Zaanstad., 1988-1991; 1902
      - Zaandijk, gemeente Zaanstad, 1399
        - dossier, 1399
        - 12 tekeningen, 15155
      - Saaksum, gemeente Zuidhorn., 1988-1991; 1880
        - dossier, 1880
        - 2 tekeningen, 15197
      - Niehove, gemeente Zuidhorn., 1989-1991; 1900
        - dossier, 1900
        - 1 tekening, 15203
      - Ten Arlo, gemeente Zuidwolde., 1988-1991; 1911
        - dossier, 1911
        - 1 tekening, 15209
      - Benneveld, gemeente Zweelo., 1988-1991; 1905
        - dossier, 1905
        - 1 tekening, 15205
- a Natuur- en landschapsbeheer 1945-, 079A
  - Het adviseren van de minister van Landbouw, Natuurbeheer en Visserij over de aanwijzing van een gebied als beschermd natuurmonument of over de intrekking van die aanwijzing. 1968-, 67
    Actor: Rijksplanologische Dienst
    Grondslag: Natuurbeschermingswet, art. 9, lid 6 en art. 11, lid 2.
    - Alfabetische lijst van diverse gemeenten., 1971-1987; 1433-1434
      - A - R, 1971-1987, 1433; pak
      - S - Z, 1977-1986, 1434; pak
    - Provincies, in diverse gebieden., 1978-1987; 1387; pak
    - Gemeenten., 1983-1990; 1398-2302
      - Gemeente Nijmegen, de Oude Waal, 1983-1984, 1398; pak
      - Gemeente Ubbergen, de Oude Waal, 1398
      - Gemeente Nuth, de Kathagerbeemden, 1989-1990, 1879
    - Beschikkingen., 1986-1990; 1842-1843
      - Uitgebracht in de jaren 1987 en 1988., 1842; pak
      - Uitgebracht in de jaren 1989 en 1990., 1843; pak
    - Toepassing Natuurbeschermingswet Oosterschelde Binnendijks en Oosterschelde Buitendijks., 1989-1991; 1882-1883
      - 1989 juni - 1989 juli 1989, 1882; pak
      - 1989 aug. - 1991 1989-1991, 1883; pak
- Milieubeheer 1945-, 094
  - Het voorbereiden, medevaststellen, coördineren en evalueren van algemeen beleid op het gebied van milieubeheer. 1945-, 1
    Actor: Minister van Volkshuisvesting, Ruimtelijke Ordening en Milieubeheer
    Product: Naar milieubeleidsruimte voor biodiversiteit in Nederland (1994).
    Beleidsuitvoering milieukwaliteitsdoelstellingen (7 juli 1994).
    Opm.: Voor het ontwikkelen, opzetten en evalueren van specifieke beleidsinstrumenten zie de desbetreffende hoofdstukken:
    Deze beleidsnota's hebben de volgende functies:
    Het ontwerpen van instrumentaria voor de opstelling van beleidsinstrumenten.
    Voorbeelden zijn:
    - Urgentienota Milieuhygiëne 1972,
    - Actieprogramma Deregulering Ruimtelijke Ordening en Milieubeheer DROM,
    - Plan Integratie Milieubeleid, 1983.
    Het formuleren van beleid inzake concrete vraagstukken:
    - Nota energiebesparing,
    - Nota Sanering van milieuhinderlijke bedrijven in de woonomgeving, Kamerstukken II 1978-1979 15 657,
    - Integrale nota LPG. 2 februari 1984,
    - Nota omgevingsbeleid,
    - Duurzaam nationaal inkomen.
    Datum: 14-08-2003
    - Werkcommissie Integrale LPG-nota., 1980-1983; 237-270
      - 1980 - 1981 feb. 1980-1981, 237; pak
      - 1981 mrt. - mei 1981, 238; pak
      - 1981 juni - dec. 1981, 241; pak
      - 1982 jan. - apr. 1982, 254
      - 1982 mei - juli 1982, 256
      - 1982 aug. - nov. 1982, 258
      - 1982 dec. 1982, 259
      - 1983 jan. - feb. 1983, 266
      - 1983 mrt. - mei 1983, 267; pak
        Bevat foto's
      - 1983 juni - aug. 1983, 268; pak
      - 1983 sep. 1983, 269
      - 1983 okt. - dec. 1983, 270; pak
  - Het voeren van periodiek intern overleg ter toetsing van het beleid. 1983-1985, 20
    Bron: Indicatief meerjarenprogramma bodem 1984-1988, p. 82.
    Product: Vergaderverslag halfjaarlijkse rapportage van de Directie Bodem.
    Informatie aan de DFEA/AOIC inzake de stand van zaken van het kostenverhaal van bodemsanering.
    Maandelijkse evaluaties van de DFEA/AOIC over directiespecifieke aangelegenheden ten aanzien van knelpunten in de performance.
    Verslag van maandelijks overleg van verschillende onderafdelingen.
    Stafoverleg.
    Opm.: Evaluatie kan geschieden door periodiek overleg of door verslaglegging.
    - Milieu Intern Overleg (MIO)., 1973-1984; 207-209
      - 1973-1976, 207; pak
      - 1977-1978, 208; pak
      - 1979-1984, 209; pak
  - Het opstellen van voortschrijdende indicatieve meerjarenprogramma's (IMP's). 1970-1986, 21
    Bron: Urgentienota milieuhygiëne, 01-01-1972.
    Grondslag: Wet inzake de luchtverontreiniging (Stb. 1970, 580), artikel 83.
    Wet geluidshinder, artikel 138.
    Product: Indicatieve meerjarenprogramma's lucht 1976-1980 (Handelingen Tweede Kamer 1977-1978, 14 314), 1981-1985 (Handelingen Tweede Kamer 1982, 17 600), 1984-1988, (Handelingen Tweede Kamer 1982-1983, XI, nr. 7), 1985-1989 (Handelingen Tweede Kamer 1984-1985, 18 605).
    Indicatieve meerjarenprogramma's geluid: 1981-1985 (Handelingen Tweede Kamer 1982, 17 600), 1984-1988, (Handelingen Tweede Kamer 1982-1983, XI, nr. 7), 1985-1989 (Handelingen Tweede Kamer 1984-1985, 18 605).
    Indicatieve meerjarenprogramma's chemisch afval 1981-1985 (Handelingen Tweede Kamer 1982, 17 600), 1984-1988 (Handelingen Tweede Kamer 1982-1983, XI, nr. 7), 1985-1989 (Handelingen Tweede Kamer 1984-1985, 18 605).
    Voorlopig indicatief meerjarenplanning bodemsanering 1984-1988, (Handelingen Tweede Kamer 1982-1983 17 600, XI, nr. 130).
    Indicatieve meerjarenprogramma's afval 1984-1988 (Handelingen Tweede Kamer 1982-1983, XI, nr. 7), 1985-1989 (Handelingen Tweede Kamer 1984-1985, 18 605).
    Plan integratie milieubeleid 1983.
    Opm.: Het indicatief meerjarenprogramma wordt elk jaar voor een periode van vijf jaar vastgesteld. De minister legt het programma voor aan de Staten-Generaal. Het programma - gebaseerd op een sectorale probleemstelling als lucht-, bodem en dergelijke, houdt in elk geval in:
    - Een indicatief overzicht van de maatregelen die het Rijk, provincies, gemeenten voornemens zijn te treffen.
    - Een overzicht van gevallen waarin een te hoge milieubelasting wordt vastgesteld of waar zich knelpunten voordoen in bepaalde aspecten van het milieu.
    - Een indicatieve raming van de verwachte opbrengsten en uitgaven over de komende vijf jaar in het kader van de heffingen op grond van milieuwetten.
    - Een overzicht van de uitvoering van de maatregelen uit het voorafgaande Indicatief meerjarenprogramma.
    De minister baseert zich onder andere op door Gedeputeerde Staten en burgemeester en wethouders aangeleverde gegevens.